【裁判字號】    97,易,602
【裁判日期】    970919
【裁判案由】    傷害等
【裁判全文】
臺灣基隆地方法院刑事判決               97年度易字第602號
公  訴  人  臺灣基隆地方法院檢察署檢察官
被      告  丙 ○ ○  31歲.
選任辯護人  林 聖 鈞  律師
被      告  甲○○○
            丁 ○ ○
上列被告因傷害等案件，經檢察官聲請以簡易判決處刑（97年度
偵字第2803號），本院認為不宜，改依通常程序進行審理，並判
決如下：
    主  文
本件公訴不受理。
    理  由
一、公訴即原聲請簡易判決處刑意旨詳如附件即檢察官聲請簡易
    判決處刑書之所載。
二、按告訴乃論之罪，告訴人於第一審辯論終結前得撤回告訴；
    又告訴經撤回者，應諭知不受理之判決，刑事訴訟法第二百
    三十八條第一項、第三百零三條第三款分別定有明文。
三、查本案被告丙○○、甲○○○、丁○○被訴傷害、公然侮辱
    、毀損等案件，檢察官固認被告丙○○係觸犯刑法第二百七
    十七條第一項之傷害罪嫌及同法第三百零九條第一項之公然
    侮辱罪嫌；被告甲○○○則係觸犯刑法第二百七十七條第一
    項之傷害罪嫌、同法第三百零九條第一項之公然侮辱罪嫌及
    同法第三百五十四條之毀損器物罪嫌；至被告丁○○則亦觸
    犯刑法第二百七十七條第一項之傷害罪嫌、同法第三百五十
    四條之毀損器物罪嫌。惟依刑法第二百八十七條前段、第三
    百十四條、第三百五十七條規定，以上各罪，均須告訴乃論
    。茲因雙方業已達成和解，告訴人即被告丙○○、甲○○○
    、丁○○並於本院基隆簡易庭依刑事訴訟法第四百四十九條
    第一項後段規定訊問之時，到庭互為撤回本案告訴，有本院
    97年度基簡字第1050號刑事卷附訊問筆錄可稽，按諸首開說
    明，本件自應依刑事訴訟法第三百零三條第三款規定，為不
    受理判決之諭知；又本案既因告訴人即被告丙○○、甲○○○、丁○○撤回告訴，而查有刑事訴訟法第四百五十一條之
    一第四項但書所列不宜逕以簡易判決處刑之事由，爰職權改
    依通常程序進行審理，並不經言詞辯論，逕為諭知不受理之
    判決。
四、又刑事訴訟法第二百八十四條之一：「除簡式審判程式、簡
    易程式及第三百七十六條第一款、第二款所列之罪之案件外
    ，第一審應行合議審判。」業於本案繫屬（97年8 月25日）
    以前經公佈施行。兼以本案起訴罪名，核與刑事訴訟法第三
    百七十六條第一款、第二款之規定相符，是其當有首開規定
    之適用，即其法院組織應為獨任審判無誤。為免疑異，爰特
    此指明。
據上論斷，應依刑事訴訟法第四百五十二條、第二百八十四條之
一、第三百零三條第三款、第三百零七條，判決如主文。
中    華    民    國    97    年    9     月    19    日
                  刑事第四庭法  官  王慧惠
以上正本證明與原本無異。
如不服本判決應於收受本判決後10日內向本院提出上訴書狀，其
未敘述上訴理由者，並得於提起上訴後10日內向本院補提理由書
狀（均須按他造當事人之人數附繕本）「切勿逕送上級法院」。
中    華    民    國    97    年    9     月    19    日
                            書記官  王一芳
附件：
臺灣基隆地方法院檢察署檢察官聲請簡易判決處刑書
                                      97年度偵字第2803號
    被      告  丙○○    女  31歲（民國○○年○○月○○日生）
                          馬來西亞國籍人
                          住臺北縣瑞芳鎮○○○路86巷15號
                          之1
                          居臺北市○○區○○路407巷27號3
                          樓
                          居留證統一編號：AD00000000號
               甲○○○   女  58歲（民國○○年○月○日生）
                          住臺北縣瑞芳鎮○○○路1巷24號
                          國民身分證統一編號：Ｚ000000000
                          號
               丁○○     女  49歲（民國○○年○月○日生）
                          住臺北縣瑞芳鎮○○○路1巷16號
                          居臺北縣瑞芳鎮○○○路1巷27號
                          國民身分證統一編號：Ｚ000000000
                          號
上列被告因傷害等案件，業經偵查終結，認為宜聲請以簡易判決
處刑，茲敘述犯罪事實及證據並所犯法條如下：
        犯罪事實
一、甲○○○與丁○○二人係婆媳關係，共同向丙○○配偶柯進
    財承租坐落臺北縣瑞芳鎮○○○路1巷27號建物。甲○○○
    與丁○○二人與丙○○於民國97年6月22日15許，在臺北縣
    瑞芳鎮○○○路1巷27號前，因房屋租賃糾紛發生口角爭執
    ，甲○○○與丙○○各自基於侮辱對方之犯意在上開不特定
    可共見共聞之公共場所，互相以俗稱「三字經」及「五字經
    」之髒話互相侮辱對方，並進而各自基於傷害他身體之犯意
    毆打對方。丁○○見狀，與甲○○○基於傷害他身體及毀損
    他器物之犯意聯絡，自背後環抱丙○○，共同毆打丙○○，
    致甲○○○受有顏面鈍傷及左觀部腫等傷害，丙○○則上衣
    遭撕破，並受有左側頸部擦傷、左手臂2處擦傷、左乳房擦
    傷等傷害。
二、案經丙○○、甲○○○、丁○○分別訴由臺北縣政府警察局
    瑞芳分局報告偵辦。
        證據並所犯法條
一、上開犯罪事實，訊之被告人丙○○，均坦承不諱，惟辯稱：
    其係了自衛才出手反抗云云；訊之被告甲○○○，除坦承辱
    罵被告丙○○及撕毀被告丙○○上衣外，餘均矢口否認，辯
    稱：伊根本沒打被告丙○○云云；訊之被告丁○○則矢口否
    認，辯稱：渠係為了要拉開被告丙○○才自後抱住被告丙○○云云。惟查，上開犯罪事實，業據被告丙○○、甲○○○
    及丁○○三人供述綦詳，並經證人王嘉玲及柯進財二人到庭
    結證明確，復有扣案遭撕破衣服1件及診斷書3張與照片15張
    在卷可資佐證，被告三人犯嫌應堪認定。
二、核被告丙○○所為，係犯刑法第277條第1項之傷害罪及第30
    9條第1項之公然侮辱罪等罪嫌；核被告甲○○○所為，係犯
    刑法第277條第1項之傷害罪、第309條第1項之公然侮辱罪及
    第354條之毀損器物罪等罪嫌；核被告丁○○所為，係犯刑
    法第277條第1項之傷害罪及第354條之毀損器物罪等罪嫌。
    被告丙○○所犯上開2罪，犯意各別，行為殊異，顯係各別
    起意而犯之，請予分論併罰。被告甲○○○及丁○○二人，
    就渠所犯上開傷害及毀損器物罪二罪，有犯意聯絡及行為分
    擔，請均以共同正犯論擬。再被告甲○○○及丁○○二人，
    以一犯罪行為觸犯上開傷害及毀損器物罪二罪名，為想像競
    合犯，請從一重之傷砉罪處斷。又被告甲○○○所犯上開傷
    害罪及公然辱罪二罪，犯意各別，行為殊異，顯係各別起意
    而犯之，請予分論併罰。
三、依刑事訴訟法第451 條第1 項聲請逕以簡易判決處刑。
    此致
臺灣基隆地方法院
中    華    民    國    97    年    8     月    17    日
                              檢 察 官  乙 ○ ○
本件正本證明與原本無異
中    華    民    國    97    年    8     月    19    日
                              書 記 官  王 建 龍
參考法條：
中華民國刑法第277條（普通傷害罪）
    傷害人之身體或健康者，處3年以下有期徒刑、拘役或1千元
    以下罰金。
    犯前項之罪因而致人於死者，處無期徒刑或7年以上有期徒
    刑；致重傷者，處3年以上10年以下有期徒刑。
中華民國刑法第309條（公然侮辱罪）
    公然侮辱人者，處拘役或 3 百元以下罰金。
    以強暴犯前項之罪者，處1年以下有期徒刑、拘役或5百元以
    下罰金。
中華民國刑法第354條（毀損器物罪）
    毀棄、損壞前二條以外之他人之物或致令不堪用，足以生損
    害於公眾或他人者，處2年以下有期徒刑、拘役或5百元以下
    罰金。
附記事項：本件係依刑事訴訟法簡易程序辦理，法院簡易庭得不
傳喚被告、輔佐人、告訴人、告發人等出庭即以簡易判決處刑；
被告、被害人、告訴人等對告訴乃論案件如已達成民事和解而要
撤回告訴或對非告訴乃論案件認有受傳喚到庭陳述意見之必要時
，請即另以書狀向簡易法庭陳述或請求傳訊。


司法院資訊處製作；財團法人民間司法改革基金會備份。
